臺灣高雄地方法院刑事判決　　　　　　　 94年度訴字第829號
公　訴　人　臺灣高雄地方法院檢察署檢察官
被　　　告　甲○○　男　28歲.
上列被告違反毒品危害防制條例案件，經檢察官提起公訴（93年
度毒偵字第7121號），本院合議庭裁定由受命法官獨任進行簡式
審判程序，判決如下：
    主  文
甲○○連續施用第一級毒品，累犯，處有期徒刑壹年貳月，扣案
如附表一編號1 、2 、4 、7 及附表二編號1 、2 所示之物，均
沒收銷燬之；如附表一編號6 、8 及附表二編號3 所示之物，均
沒收之。又連續施用第二級毒品，累犯，處有期徒刑陸月，扣案
如附表一編號3 、5 及附表二編號4 所示之物，均沒收銷燬之。
應執行有期徒刑壹年陸月，扣案如附表一編號1 、2 、3 、4 、
5 、7 及附表二編號1 、2 、4 所示之物，均沒收銷燬之；如附
表一編號6 、8 及附表二編號3 所示之物，均沒收之。
    事  實
一、甲○○前於民國86年間因肅清煙毒條例及麻醉藥品管理條例
    案件，經臺灣高等法院高雄分院以86年上訴字第1387號判處
    有期徒刑4 年4 月確定，其入監服刑，期間經假釋，復經撤
    銷假釋而執行殘刑，嗣於92年1 月23日縮短刑期而執行完畢
    出監。另其於89年間施用毒品案件，經本院以89年度毒聲字
    第1093號裁定送觀察勒戒後，有繼續施用傾向，復經本院以
    89年度毒聲字第2090號裁定令入戒治處所施以強制戒治1 年
    ，嗣於90年3 月4 日因交付保護管束期滿，而經臺灣高雄地
    方法院檢察署（下稱高雄地檢署）檢察官於90年3 月12日以
    90戒毒偵字第353 號為不起訴處分確定。詎其仍不知悔改，
    竟於強制戒治執行完畢經釋放後5 年內，復基於概括之犯意
    ，於93年5 月某日起至94年3 月2 日止，在高雄縣大社鄉○
    ○○路120 巷3 號住處房間內，以每3 至4 天施用一次之頻
    率，連續施用第一級毒品海洛因及第二級毒品甲基安非他命
    多次，嗣於93年11月20日9 時30分、94年3 月2 日8 時40分
    許，經警前往上開住處搜索，分別扣得如附表一、二所示之
    物，並經警先後採尿檢驗，均呈第一級毒品海洛因代謝後嗎
    啡及第二級毒品甲基安非他命之陽性反應，方知上情。
二、案經高雄市政府警察局左營分局報請臺灣高雄地方法院檢察
    署檢察官偵查起訴暨聲請移送併辦。
    理  由
壹、程序部分：本件被告甲○○所犯為死刑、無期徒刑或最輕本
    刑為3 年以上有期徒刑以外之罪，其於準備程序中就被訴事
    實為有罪之陳述，經法官告知簡式審判程序之旨，並聽取公
    訴人及被告之意見後，依刑事訴訟法第273 條之1 第1 項規
    定，裁定由受命法官獨任進行簡式審判程序，合先敘明。
貳、實體部分：
一、上揭事實，已據被告於本院審理中坦承不諱，且其於93年11
    月20日及94年3 月2 日所採驗之尿液，經分別送往高雄市立
    凱旋醫院及台灣檢驗科技股份有限公司以GC/MS 方法（氣相
    層析/ 質譜儀法）檢驗，結果均確呈第一級毒品海洛因代謝
    後嗎啡及第二級毒品甲基安非他命之陽性反應，此有該醫院
    93年12月6 日濫用藥物尿液檢驗報告（參93年毒偵字第7121
    號卷第16頁），及該公司94年3 月15日濫用藥物尿液檢驗報
    告（報告編號：KＺ000000000000號，見本院卷第35頁）各1
    份附卷可稽；另扣案如附表一、二所示之物，除橡皮管2 條
    未送驗外，餘經送往如附表所示之機關鑑定，呈如附表一、
    二所示之結果，有如附表一、二所示之鑑定報告在卷足資佐
    證，此外，復有扣押筆錄、扣押物品目錄各2 份可佐，足認
    被告上開自白確與事實相符，洵堪採為論罪科刑之依據。
二、又被告前於89年間因施用毒品案件，經本院以89年度毒聲字
    第1093號裁定送觀察勒戒後，有施用傾向，復經本院以89年
    度毒聲字第2090號裁定令入戒治處所施以強制戒治1 年，嗣
    於90年3 月4 日因交付保護管束期滿，而經高雄地檢署檢察
    官於90年3 月12日以90戒毒偵字第353 號為不起訴處分確定
    ，詎被告竟於經強制戒治執行完畢釋放後5 年內，再施用第
    一、二級毒品等情，有本院被告院內索引卡紀錄表、臺灣高
    等法院被告全國前案紀錄表、被告刑案資料查註紀錄表各1
    份在卷可稽，事證明確，被告犯行堪以認定。又移送併辦部
    分（即高雄地檢署94年度毒偵字第1899號）雖未經起訴，惟
    與起訴部分具有連續犯之裁判上一罪關係，為起訴效力所及
    ，本院自應併予審究，附此敘明。
三、按海洛因、甲基安非他命分別係毒品危害防制條例第2 條第
    2 項第1 、2 款所稱之第一、二級毒品，是被告施用海洛因
    、甲基安非他命之行為，係犯該條例第10條第1 、2 項之施
    用第一、二級毒品罪。被告持有第一、二級毒品，嗣進而施
    用之，持有之低度行為應為施用之高度行為所吸收，不另論
    罪。又被告多次施用第一、二級毒品犯行，時間緊接、手法
    相同，顯係觸犯構成要件相同之罪，為連續犯，應依刑法第
    56條之規定，論以一罪，並加重其刑。又被告前於86年間因
    肅清煙毒條例及麻醉藥品管理條例案件，經臺灣高等法院高
    雄分院以86年上訴字第1387號判處有期徒刑4 年4 月確定，
    其入監服刑，期間經假釋，復經撤銷假釋而執行殘刑，嗣於
    92年1 月23日縮短刑期而執行完畢出監等情，有刑案資料查
    註紀錄表及臺灣高等法院被告全國前案紀錄表各1 份附卷可
    稽。詎其於前開有期徒刑執行完畢後5 年內，復犯本案有期
    徒刑以上之罪，為累犯，應依刑法第47條之規定，加重其刑
    ，並遞加重之。
四、爰審酌被告前已因施用毒品案件經觀察、勒戒及強制戒治，
    本應徹底戒除毒癮，不料其竟仍繼續施用毒品，已如上述，
    顯見其並無戒除毒害之決心，本不宜寬貸，惟念其施用毒品
    乃自戕一己之身體健康，並具有病患性人格之特質，行為本
    身對社會所造成之危害並非直接、巨大，且犯後終知能坦承
    犯行等一切情狀，量處如主文所示之刑，並定其應執行之刑
    ，以資懲儆。
五、末按查獲之第一、二級毒品及專供製造或施用第一、二級毒
    品之器具，不問屬於犯人與否，均沒收銷燬之，毒品危害防
    制條例第18條第1 項前段定有明文。查扣案如附表一編號1
    、2 所示之物，經鑑定結果確含第一級毒品海洛因之成分，
    附表一編號3 所示之物經鑑定結果確含第二級毒品甲基安非
    他命成分，且上開包裝袋均因與其內之毒品業已無法析離，
    應將之同視為第一、二級毒品，從而不問屬於犯人與否，爰
    併依上開規定宣告沒收銷燬之。而鑑驗所耗損之毒品，既已
    費失，自無庸宣告沒收銷燬。又附表一編號4 、5 、7 及附
    表二編號1 、2 、4 所示之物經鑑定結果，確呈第一級毒品
    海洛因或第二級毒品甲基安非他命陽性反應，顯見此等物品
    與第一級毒品海洛因或第二級毒品甲基安非他命無法析離，
    自應視同第一、二級毒品，應依上開規定併予宣告沒收銷燬
    之。另附表一編號6 、8 所示之物，分別與附表一編號4 、
    7 係同類型之物品，而附表一編號4 、7 所示之物，經送驗
    確呈第一級毒品海洛因之陽性反應，已如上述，衡情附表一
    編號6 、8 所示之物，應係被告預備施用第一級毒品海洛因
    之物；又附表二編號3 所示之物，係供被告施用第一級毒品
    海洛因所用之物，且上開物品均為被告所有，亦經被告自承
    在卷，爰依刑法第38條第1 項第2 款規定併予宣告沒收。
據上論斷，應依刑事訴訟法第273 條之1 第1 項、第284 條之1
、第299 條第1 項前段，毒品危害防制條例第10條第1 項、第2
項、第18條第1 項前段，刑法第11條、第56條、第47條、第38條
第1 項第2 款，判決如主文。
本案經檢察官乙○○到庭執行職務
中　　華　　民　　國　　94　　年　　4 　　月　　29　　日
                  刑事第二庭    法　官  李育信
如不服本判決，應於送達後10日內，向本院提出上訴狀。
以上證明與原本無異。
中　　華　　民　　國　　94　　年　　4 　　月　　29　　日
                                書記官  洪生輝
附錄本案論罪科刑法條：
毒品危害防制條例第10條
  施用第一級毒品者，處6月以上5年以下有期徒刑。
  施用第二級毒品者，處3年以下有期徒刑。
附表一：
┌──┬──────┬─────────┬──────┐
│編號│   扣案物   │  檢驗機關及結果  │    備註    │
├──┼──────┼─────────┼──────┤
│ 1  │海洛因3小包 │法務部調查局鑑定送│法務部調查局│
│    │            │驗白粉3 包均含第一│調科壹字第22│
│    │            │級毒品海洛因成分（│0000000號鑑 │
│    │            │合計淨重4.45公克，│定通知書（見│
│    │            │空包裝重2.15公克）│本院卷第23頁│
│    │            │。                │）          │
├──┼──────┼─────────┼──────┤
│ 2  │白色粉末1小 │高雄醫學大學附設中│高雄醫學大學│
│    │包          │和紀念醫院檢驗呈第│附設中和紀念│
│    │            │一級毒品海洛因陽性│醫院編號9402│
│    │            │反應（驗前毛重3.2 │-103號檢驗報│
│    │            │公克，驗後毛重3.1 │告（見本院卷│
│    │            │公克）。          │第25頁）    │
├──┼──────┼─────────┼──────┤
│ 3  │甲基安非他命│高雄醫學大學附設中│高雄醫學大學│
│    │1 小包      │和紀念醫院檢驗呈第│附設中和紀念│
│    │            │二級毒品甲基安非他│醫院編號9402│
│    │            │命陽性反應（驗前毛│-104號檢驗報│
│    │            │重2 公克，驗後毛重│告（見本院卷│
│    │            │1.9 公克）。      │第26頁）    │
├──┼──────┼─────────┼──────┤
│ 4  │含海洛因殘渣│高雄醫學大學附設中│高雄醫學大學│
│    │空夾鏈袋30個│和紀念醫院檢驗呈第│附設中和紀念│
│    │            │一級毒品海洛因陽性│醫院編號9402│
│    │            │反應。            │-105號檢驗報│
│    │            │                  │告（見本院卷│
│    │            │                  │第27頁）    │
├──┼──────┼─────────┼──────┤
│ 5  │自製水煙壺1 │高雄醫學大學附設中│高雄醫學大學│
│    │個          │和紀念醫院檢驗呈第│附設中和紀念│
│    │            │二級毒品甲基安非他│醫院編號9402│
│    │            │命陽性反應。      │-106號檢驗報│
│    │            │                  │告（見本院卷│
│    │            │                  │第28頁）    │
│    │            │                  │            │
├──┼──────┼─────────┼──────┤
│ 6  │空夾鏈袋250 │高雄醫學大學附設中│高雄醫學大學│
│    │個          │和紀念醫院檢驗均呈│附設中和紀念│
│    │            │第一級毒品海洛因、│醫院編號9402│
│    │            │第二級毒品甲基安非│-107號檢驗報│
│    │            │他命陰性反應。    │告（見本院卷│
│    │            │                  │第29頁）    │
├──┼──────┼─────────┼──────┤
│ 7  │已使用之注射│高雄醫學大學附設中│高雄醫學大學│
│    │針筒31支    │和紀念醫院檢驗呈第│附設中和紀念│
│    │            │一級毒品海洛因陽性│醫院編號9402│
│    │            │反應。            │-108號檢驗報│
│    │            │                  │告（見本院卷│
│    │            │                  │第30頁）    │
├──┼──────┼─────────┼──────┤
│ 8  │未使用之注射│                  │            │
│    │針筒10支    │                  │            │
└──┴──────┴─────────┴──────┘
附表二：
┌──┬──────┬─────────┬──────┐
│編號│   扣案物   │  檢驗機關及結果  │    備註    │
├──┼──────┼─────────┼──────┤
│ 1  │已使用之注射│高雄醫學大學附設中│高雄醫學大學│
│    │針筒2支     │和紀念醫院檢驗均呈│附設中和紀念│
│    │            │第一級毒品海洛因陽│醫院編號9404│
│    │            │性反應。          │-98、9404-99│
│    │            │                  │號檢驗報告（│
│    │            │                  │見本院卷第39│
│    │            │                  │、40頁）    │
├──┼──────┼─────────┼──────┤
│ 2  │海洛因殘渣袋│高雄醫學大學附設中│高雄醫學大學│
│    │2個         │和紀念醫院檢驗均呈│附設中和紀念│
│    │            │第一級毒品海洛因陽│醫院編號9404│
│    │            │性反應。          │-100號檢驗報│
│    │            │                  │告（見本院卷│
│    │            │                  │第41頁）    │
├──┼──────┼─────────┼──────┤
│ 3  │橡皮管2條   │                  │            │
├──┼──────┼─────────┼──────┤
│ 4  │玻璃吸食器1 │高雄醫學大學附設中│高雄醫學大學│
│    │個          │和紀念醫院檢驗呈第│附設中和紀念│
│    │            │二級毒品甲基安非他│醫院編號9404│
│    │            │命陽性反應。      │-101號檢驗報│
│    │            │                  │告（見本案卷│
│    │            │                  │第42頁）    │
└──┴──────┴─────────┴──────┘
